【裁判字號】    89,易,832
【裁判日期】    890511
【裁判案由】    傷害
【裁判全文】
臺灣臺北地方法院刑事判決                          八十九年度易字第八三二號
    公  訴  人  臺灣臺北地方法院檢察署檢察官
    被      告  甲○○
右列被告因家庭暴力罪之傷害案件，經檢察官提起公訴（八十九年度偵字第二五八九
號），本院判決如左：
    主  文
甲○○傷害人之身體，處有期徒刑月，如易科罰金以佰元折算壹日；緩刑貳年，
緩刑期內付保護管束，並禁止實施家庭暴力行為，禁止對乙○為直接或間接之騷擾、
接觸。
    事  實
一、甲○○係乙○配偶許太平之兄，與乙○間具有家庭暴力防治法第三條第四款之家
    庭成員關係，於民國八十九年一月七日下午三時許，在其台北縣石碇鄉烏塗村摸
    乳巷六號住處，乙○前來甲○○父親靈前祭拜時，因不滿許太平因故須對乙○提
    出訴訟，而與乙○發生爭執，竟基於傷害之故意，徒手毆打乙○，致乙○左側臉
    部挫傷瘀腫、左側頸部紅腫，當場暈倒，甲○○始叫救護車將乙○送醫急救。
二、案經被害人乙○訴由台北縣警察局新店分局報請臺灣臺北地方法院檢察署檢察官
    偵查起訴。
    理  由
一、右揭事實，業據被告甲○○迭於警訊、檢察官偵查及本院審理時坦承不諱（偵查
    卷第三頁、第十四頁及本院八十九年五月九日筆錄參照），核與告訴人乙○指述
    情節相符，並有診斷證明書在卷可證（偵查卷第六頁參照），被告自白核與事實
    相符。至被告於警訊、檢察官偵查及本院審理時辯稱：伊打告訴人乙○是因乙○
    於八十九年一月五日伊父親過世當天，僅回來一下就走了沒有為伊父親守靈，其
    弟即乙○之夫許太平又因家產之事須對乙○提起訴訟，次日開完庭，詎乙○於同
    年月七日又回來鬧靈堂，伊氣不過才出手毆打告訴人云云，核係被告就其毆打乙
    ○之動機有所辯解，被告誤認此為其無傷害之故意，無礙於被告確有基於傷害之
    故意，出手毆打乙○之右揭事實認定。另診斷證明書所載告訴人所受挫傷瘀腫及
    紅腫之傷害，均係位於其臉部及頸部之左側，核與被告坦承其以右手徒手毆打告
    訴人傷害部位相符，並與告訴人於檢察官偵查時提出之補充理由狀，敘明被告當
    時亦有「出拳」毆打告訴人等情相符（偵查卷第十六頁參照），堪信診斷證明書
    所載告訴人傷勢，均係被告基於傷害之故意，徒手以掌或拳毆打告訴人所造成者
    。是本件事證明確，被告犯行已堪認定。
二、核被告甲○○所為，係犯刑法第二百七十七條第一項之傷害罪。爰審酌被告之品
    行、犯罪之動機、目的、手段、犯罪時所受之刺激、被害人所傷害程度及被告犯
    罪後之態度等一切情狀，量處如主文所示之刑，並諭知易科罰金之折算標準。又
    被告未曾受有期徒刑以上刑之宣告，有台灣高等法院檢察署刑案紀錄簡覆表乙件
    在卷可稽，經此教訓後，應知警惕，當無再犯之虞，本院因認對其所宣告之刑，
    以暫不執行為適當，爰併予宣告緩刑二年，以勵自新。未按犯家庭暴力罪受緩刑
    之宣告者，在緩刑期內應付保護管束，並得命被告於緩刑保護管束期間內，遵守
    一定事項，家庭暴力防治法第三十條第一項、第二項定有明文，查被告與乙○間
    具有家庭暴力防治法第三條第四款之家庭成員關係，被告對乙○犯傷害罪，即屬
    家庭暴力防治法第二條所稱之家庭暴力罪，本件被告雖邀緩刑之寬典，但被告與
    乙○間尚有家產問題尚未解決，不惟業經告訴人於庭提書狀內敘明，並有被告提
    出之土地所有權狀為證，依照前開說明，為防止被告再對乙○實施家庭暴力行為
    ，除依法諭知被告在緩刑內付保護管束外，並命被告於緩刑保護管束期間內禁止
    實施家庭暴力行為，禁止對乙○為直接或間接之騷擾、接觸，俾由地方法院檢察
    署之觀護人予以適當之督促，使被告有正確之法律觀念。至告訴人於偵查及本院
    審理時指述被告在右揭時地強拉乙○至靈堂前下跪，強逼乙○對天發誓，總計限
    制乙○行動自由約五、六分鐘，因認被告另涉妨害自由罪嫌云云（偵查卷第十六
    頁及本院八十九年四月二十五日筆錄參照），核與本件並無裁判上或實質上一罪
    關係，且此部分未據公訴人起訴，不在本件審究範圍，附此敘明。
據上論斷，應依刑事訴訟法第二百九十九條第一項前段，家庭暴力防治法第三十條第
一項、第二項第一款、第三款，刑法第十一條前段、第二百七十七條第一項、第四十
一條、第七十四條第一款，罰金罰鍰提高標準條例第一條前段、第二條，判決如主文
。
本案經檢察官劉成琨到庭執行職務
中      華      民      國    八十九    年      五      月     十一     日
                                      臺灣臺北地方法院刑事第三庭
                                          法  官  劉  台  安
右正本證明與原本無異
如不服本判決應於送達後十日內向本院提出上訴狀
                                          書記官  張  世  輝
中      華      民      國    八十九    年      五      月     十二     日
附錄本案論罪科刑法條全文


司法院資訊處製作；財團法人民間司法改革基金會備份。
